# 陈版，请教关于无偿划的问题

提问人：super 小兔妈咪 时间：2015-11-27 11:48:18
陈版您好，问题 1 、我公司A为国有独资公司，下属100%子公司B，B下属100%子公司C，现在要将C公司无偿划转给A，C实收资本1000 万(即B对c的投资数)，所有者权益 2029 万元，我的问题是A怎么做账，借长投 2029 万贷资本公积 2029 万，对吗；B呢，借资本公积 2029 贷长投 2029 万，吗，样B长投就冲多了，怎么合适呢。问题 2 ，续上个问题，随后，A又将B的5%股权转给c，也是无偿划转，怎么做账呢。谢谢

回答人：chenyiwei
一、第一次无偿划转： A公司：借：长期股权投资——C 2029万（也可接受按 1000 万），贷：长期股权投资——B 2029万（或 1000万） B公司：借：资本公积 1000 万，贷：长期股权投资——C 1000万。
二、第二次无偿划转： A公司：借：长期股权投资——C （按A对B的 5 ％股权投资的原成本），贷：长期股权投资——B C公司：
借：可供出售金融资产——B（按划入当日的公允价值），贷：资本公积

提问人：super 小兔妈咪 时间：2015-11-27 20:28:35
陈版，您的意思是A即可按 2029 入账，又可按 1000 入账吗

回答人：chenyiwei
两种方法都可以接受，但应尽量避免A对B的投资成本被冲减为负数，或者B的资本公积被冲减为负数。如果按 2029 入帐导致这两者之一出现负数的，就只能按 1000 入帐。

提问人：我爱北京 1988 时间：2015-12-07 23:10:15
请问陈版： 第一次无偿划转，为同一集团内划转，A公司为何可以按照 1000 万元长投入账，长投不是按照账目净资产入账吗？贷方为何是对B公司的长投，同一集团内，是否应计入资本公积？

回答人：chenyiwei
子公司将孙公司股权划转给母公司，对母公司而言不是企业合并，不能按企业合并的原则处理。母公司从子公司取得资产，不是与其自己的更上层母公司发生交易，所以不能贷记资本公积。